【裁判字號】    89,易,275
【裁判日期】    890531
【裁判案由】    毀損
【裁判全文】
臺灣新竹地方法院刑事判決                          八十九年度易字第二七五號
    公  訴  人  臺灣新竹地方法院檢察署檢察官
    被      告  乙○○
右列被告因毀損案件，經檢察官提起公訴 (八十八年度偵字第七○二二號)，本院判
決如左：
    主  文
乙○○無罪。
    理  由
一、公訴意旨略以：乙○○於民國八十六年十一月五日向告訴人甲○○承租告訴人所
    有，門牌號碼為新竹市○○路二號一樓之房屋，惟被告未依約使用租賃物，已為
    告訴人終止租約。詎被告竟基於毀損之故意，於八十八年九月十日，撬開已先為
    告訴人電焊封死之上址鐵捲門，導致該鐵捲門損害不能開啟，喪失其效用，因認
    被告涉有刑法第三百五十四條之毀損罪嫌等語。
二、本件公訴人認被告涉有右揭犯罪，係以被告自承鐵捲門封死後有將該鐵捲門拉開
    ，且據告訴人甲○○指述在卷，此外並有照片四紙在卷為論據。訊據被告乙○○
    固坦認有於上開時地，本案鐵捲門經電焊封死後仍將之拉開，然堅決否認有毀損
    鐵捲門之情事，辯稱：鐵捲門仍能使用，並未損壞等語。
三、按犯罪事實，應依證據認定之，無證據不得推定其犯罪事實。又不能證明犯罪者
    ，應諭知無罪之判決，刑事訴訟法第一百五十四條、第三百零一條第一項分別定
    有明文。次按刑法第三百五十四條之毀損罪，以使所毀損之物，失其全部或一部
    之效用為構成要件（最高法院四十七年台非字第三四號判例參照）。經查：告訴
    人甲○○於檢察官偵查中雖指稱其所有之上開鐵捲門有遭毀損等語，然於本院八
    十八年四月十七日訊問時，經本院詢及：「目前門是否可正常使用？」，告訴人
    答稱：「不知道」，嗣於本院審理時又陳稱：「（門）本來是焊死的，是他（被
    告）把焊死之部位弄開，只有焊的部位被破壞，門本來就是好的」等語，是告訴
    人之指述已有瑕疵。且本案鐵捲門，經本院命被告於八十九年四月十七日照相，
    依照片所示，鐵捲門均開關自如，且能上鎖之事實，除據被告供明在卷外，復有
    相片九紙在卷可按，參以被告原係房屋之承租人本有鐵捲門鑰匙，其開啟該鐵捲
    門亦無破壞門鎖之必要，堪認本案鐵捲門本體及門鎖均未遭破壞，仍能開閉，其
    效用之全部或一部均未喪失甚明。至告訴人雖指述鐵捲門焊接部分業經破壞等語
    ，此部分亦經被告所自承，並有告訴人所提之照片四紙為證，然此焊接部分既已
    附合於鐵捲門而成為鐵捲門之一部分，此部分之破壞，顯未造成鐵捲門防閑或遮
    風蔽雨效用全部或一部之喪失，揆諸首開判例意旨，自不構成刑法第三百五十四
    條之毀損罪至明。此外，復查無其他積極證據足資認定被告涉有毀損罪嫌，既不
    能證明被告犯罪，依法應為無罪之諭知。
據上論斷，應依刑事訴訟法第三百零一條第一項，判決如主文。
本案經檢察官黃仁宏到庭執行職務。
中      華      民      國    八十九    年      五      月    三十一    日
                              臺灣新竹地方法院刑事第一庭
                                    法  官    滕  治  平
右正本證明與原本無異。
如不服本判決，應於判決送達後十日內向本院提出上訴狀( 應附繕本 )，上訴於
臺灣高等法院。
                                    書記官    彭  玟  源
中      華      民      國    八十九    年      五      月    三十一    日


司法院資訊處製作；財團法人民間司法改革基金會備份。
